【裁判字號】    92,訴,350
【裁判日期】    920813
【裁判案由】    違反槍砲彈藥刀械管制條例
【裁判全文】
臺灣嘉義地方法院刑事判決                          九十二年度訴字第三五號
    公  訴  人  臺灣嘉義地方法院檢察署檢察官
    被      告  戊○○
                丁○○
右列被告等因違反槍砲彈藥刀械管制條例等案件，經檢察官提起公訴（九十二年度偵
字第一七三五號），本院判決如左：
    主  文
戊○○未經許可寄藏可發射子彈具有殺傷力之改造手槍，累犯，處有期徒刑壹年捌月
，併科罰金新臺幣壹拾貳萬元，罰金如易服勞役，以新臺幣玖佰元即銀元佰元折算
壹日。扣案如附表編號一、編號二所示之改造玩具手槍共貳把、編號三所示之海盜式
掌心雷改造手槍壹把均沒收；又共同傷害人之身體，累犯，處有期徒刑陸月；應執行
有期徒刑貳年，併科罰金新臺幣壹拾貳萬元，罰金如易服勞役，以新臺幣玖佰元即銀
元佰元折算壹日。扣案如附表編號一、編號二所示之改造玩具手槍共貳把、編號三
所示之海盜式掌心雷改造手槍壹把均沒收。
丁○○共同傷害人之身體，處有期徒刑陸月，如易科罰金，以參佰元折算壹日。
    事  實
一、戊○○前因重傷害案件，經本院於民國（下同）八十八年五月一日，以八十八年
    度少訴緝字第一號判處有期徒刑一年六月確定，於八十九年五月五月二十五日假
    釋付保護管束，甫於八十九年七月十八日保護管束期滿，未經撤銷，以已執行完
    畢論。(1)詎其仍不知惕勵，明知可發射子彈具有殺傷力之改造玩具手槍、子彈分
    別屬於槍砲彈藥刀械管制條例所列管之槍砲、彈藥，未經許可，不得寄藏，竟於
    九十一年十二月間某日，在嘉義市○區○○路「全櫃ＫＴＶ」內飲酒時，由友人
    即不詳姓名年籍之綽號「阿偉」成年男子（下稱「阿偉」）持有如附表編號一、
    編號二所示之具有殺傷力之改造玩具手槍共二把（下稱編號一、編號二改造手槍
    ）、如附表編號三所示之具有殺傷力之海盜式掌心雷改造手槍一把（下稱編號三
    改造手槍）、如附表編號四所示未具殺傷力之改造子彈二顆（下稱編號四改造子
    彈二顆）及具殺傷力之子彈一顆（下稱代號Ａ子彈）委託保管，經戊○○允應，
    而將該等槍、彈藏置在嘉義市○區○○街一九五巷三十三弄十五號六樓二住處內
    。(2)嗣於九十二年二月二十四日二十一時四十分許，丁○○因受友人郭進昆之委
    託，乃夥同戊○○、綽號「小宗」、「小陳」、「小昆」、「阿宏」及「阿文仔
    」等十八歲以上之人，共同至嘉義市○區○○路十三巷一號向甲○○催討債務（
    戊○○並在其他人等不知情之情形下，自行攜帶編號一改造手槍及代號Ａ子彈）
    ，其間因細故致雙方起爭執，丁○○、戊○○、「小宗」及「小陳」等七人則基
    於共同傷害人身體之犯意聯絡，順手執起現場旁之木棍、塑膠花瓶、竹竿等物，
    或持該等物品或徒手毆打甲○○（此傷害部分，未據告訴）、乙○○及丙○○三
    人，造成乙○○受有顏面撕裂傷及左側膝部擦傷之傷害，丙○○受有頭皮及顏面
    裂傷之傷害；未久戊○○為控制場面，自其腰際取出前揭自行攜帶之編號一改造
    手槍，對空射擊代號Ａ子彈一發後，乃與丁○○、「小宗」等人分乘二輛自小客
    車逃離現場（嗣警方在現場扣得代號Ａ子彈之彈殼一顆）。(3)其後，警方於九十
    二年三月二日下午三時四十分許，在嘉義市○○路與垂楊路口查獲丁○○，復循
    線於同月三日十一時十分許，在同市○○路○段與自強街口查獲戊○○；戊○○
    並於遭查獲當日下午下午二時五十分許，帶同警方至前揭自強街住處，起出查扣
    編號一、二、三改造手槍三把及編號四改造子彈二顆。
二、案經乙○○、丙○○訴由嘉義市警察局第一分局報告臺灣嘉義地方法院檢察署檢
    察官偵查起訴。
    理  由
一、訊據被告戊○○、丁○○對於右揭犯罪事實坦承不諱（見本院九十二年七月二十
    四日審判筆錄），核與告訴人乙○○、丙○○、證人甲○○於警訊時及審理中指
    訴之情節相符，並有診斷證明書二紙、收據一紙、現場略圖一張及現場及槍彈照
    片十五張在卷可查（見警卷第三十二頁至第四十三頁），而扣案如附表所示之改
    造手槍、子彈等物經鑑定後，其鑑定結果分別見於附表所示，除編號四改造子彈
    二顆原即無法擊發，不具殺傷力外，該等改造手槍三把於被告寄藏之時，均具有
    殺傷力，且屬於槍砲彈藥刀械管制條例所列其他可發射子彈具有殺傷力之槍枝，
    有警政署刑事警察局九十二年五月十二日刑鑑字第○九二○○三六二六一號鑑定
    書一份在卷可稽（見偵卷第二十七頁至第三十六頁），被告二人之自白與事實相
  符，可以採信；又代號Ａ子彈既經編號一改造手槍擊發射出，堪認具有殺傷力。
    是本件事證明確，被告二人前揭犯行可堪認定。
二、(1)核被告戊○○所為，係犯槍砲彈藥刀械管制條例第十一條第四項之未經許可寄
    藏其他可發射子彈具有殺傷力之槍枝罪、同法第十二條第四項之未經許可寄藏子
    彈罪、刑法第二百七十七條第一項傷害罪；核被告丁○○所為，係犯刑法第二百
    七十七條第一項之傷害罪。(2)又戊○○同時寄藏前揭改造手槍三把，係一故意行
    為侵害一法益，屬單純一罪。戊○○以一寄藏行為，同時寄藏前揭改造手槍三把
    及代號Ａ子彈，觸犯構成要件不相同之罪名，為想像競合犯，應從一重之未經許
    可寄藏其他可發射子彈具有殺傷力之槍枝罪論處。(3)其次，戊○○、丁○○就上
    述傷害犯行，與綽號「小宗」、「小陳」、「小昆」、「阿宏」及「阿文仔」等
    人間，有犯意之聯絡及行為分擔，均為共同正犯；另其等以一共同傷害行為同時
    傷害乙○○及丙○○，為想像競合犯，應從一重以傷害罪處斷。(4)另者，戊○○
    所犯前揭未經許可寄藏其他可發射子彈具有殺傷力之槍枝罪與共同傷害罪，其犯
    罪各別，罪名不同，應予分論併罰。
三、(1)又查被告戊○○前因重傷害案件，經本院以八十八年度少訴緝字第一號判處有
    期徒刑一年六月確定，於八十九年五月五月二十五日假釋付保護管束，甫於八十
    九年七月十八日保護管束期滿，未經撤銷，以已執行完畢論等情，有其臺灣嘉義
    地方法院檢察署刑案資料查註紀錄表、臺灣高等法院被告全國前案記錄表在卷可
    參，其於受有期徒刑之執行完畢後五年內再犯本件有期徒刑以上之刑之罪，為累
    犯，依刑法第四十七條規定，就其所犯前揭未經許可寄藏其他可發射子彈具有殺
    傷力之槍枝罪與共同傷害罪，均加重其刑。(2)另按按槍砲彈藥刀械管制條例第十
    八條第一項係規定自首之情形，並依其是否已將槍械、彈藥移轉他人持有，而分
    別規定未經移轉持有者，應報繳其持有之全部槍械、彈藥；已移轉持有者，應據
    實供述全部槍械、彈藥之來源或去向，並因而查獲，始能減免其刑。第四項係規
    定自白之情形，必須於偵查或審判中自白，並供述全部槍械、彈藥之來源及去向
    ，因而查獲或因而防止重大危害治安事件之發生者，始能減免其刑。第四項既謂
    「並」供述全部槍砲、彈藥、刀械之來源「及」「去向」，自係指已將槍械、彈
    藥移轉與他人持有之情形而言，不包括仍為自己持有之情形在內，此觀同條第一
    項後段係指已移轉他人持有之情形始有「去向」可明。查被告戊○○於案發後未
    移轉所寄藏持有之槍、彈，復未供述「阿偉」之真實姓名年籍以資查證，尚無依
    該條例第四項減免其刑之餘地，附此敘明。(3)爰審酌被告二人素行、智識程度、
    犯罪之動機、目的、手段、告訴人二人所受傷害、戊○○非法寄藏前揭槍彈影響
    社會治安、被告二人坦承全部犯行等一切情狀，分別量處如主文所示之刑，並就
    戊○○定應執行刑，且科處罰金部分諭知易服勞役之折算標準，丁○○科處有期
    徒刑部分諭知易科罰金之折算標準，以資懲儆。
四、扣案之編號一及編號二改造手槍各一把、編號三海盜式掌心雷改造手槍一把，皆
    具殺傷力，已見前述，均為違禁物，應依刑法第三十八條第一項第一款規定均沒
    收。又按編號四改造子彈二顆，經送鑑定後，認為不具殺傷力，不屬於違禁物，
    無庸宣告沒收；另扣案之代號Ａ子彈彈殼一顆已不具殺傷力，亦不須為沒收之宣
    告。至於被告等人持以毆打乙○○及丙○○之木棍、塑膠花瓶與竹竿等物，係被
    告等人自事發現場順手所拾起，當非被告等人所有，亦不為沒收之宣告。
據上論斷，應依刑事訴訟法第二百九十九條第一項前段，槍砲彈藥刀械管制條例第十
一條第四項、第十二條第四項，刑法第二十八條、第二百七十七條第一項、第五十五
條、第四十七條、第四十二條第二項、第四十一條第一項前段、第三十八條第一項第
一款，罰金罰鍰提高標準條例第一項前段、第二條，現刑法規所定貨幣單位折算新臺
幣條例第二條，判決如主文。
本案經檢察官陳鈴香到庭執行職務
中      華      民      國    九十二    年      八      月     十三     日
                                      臺灣嘉義地方法院刑事第一庭
                                          法  官  盧  鳳  田
右正本證明與原本無異。
如不服本判決，應於判決送達後十日內向本院提出上訴狀( 應附繕本 )。告訴人或被
害人如對於本判決不服者，應具備理由請求檢察官上訴，其上訴期間之計算係以檢察
官收受判決正本之日期為準。
中      華      民      國    九十二    年      八      月     十三     日
                                          書記官  林  秀  惠
附錄本案論罪科刑法條全文：
槍砲彈藥刀械管制條例第十一條第四項：
未經許可，持有、寄藏或意圖販賣而陳列第一項所列槍砲者，處一年以上七年以下有
期徒刑，併科新臺幣七百萬元以下罰金。
槍砲彈藥刀械管制條例第十二條第四項：
未經許可，持有、寄藏或意圖販賣而陳列子彈者，處五年以下有期徒刑，併科新台幣
三百萬元以下罰金。
刑法第二百七十七條第一項：
傷害人之身體或健康者，處三年以下有期徒刑、拘役或一千元以下罰金。
附表：
┌──┬───────┬─────────────────────────┐
│編號│槍彈          │鑑定文號及鑑定結果                                │
├──┼───────┼─────────────────────────┤
│1   │改造玩具手槍  │一、文號：內政部警政署刑事警察局九十二年五月十二日│
│    │（槍枝管制編號│    刑鑑字第○九二○○三六二六一號函（見偵卷第四十│
│    │0000000000號）│    六頁）。                                      │
│    │              │二、鑑定結果：係以仿BERETTA廠半自動手槍製造之玩具 │
│    │              │    手槍金屬，更換土造金屬槍管改造而成之改造手槍，│
│    │              │    機械性能良好，可擊發適用之子彈，認具殺傷力。  │
├──┼───────┼─────────────────────────┤
│2   │改造玩具手槍  │一、文號：同前第○九二○○三六二六一號函。        │
│    │（槍枝管制編號│二、鑑定結果：係以仿BERETTA廠半自動手槍製造之玩具 │
│    │0000000000號）│    手槍金屬，更換土造金屬槍管改造而成之改造手槍，│
│    │              │    機械性能良好，可擊發適用之子彈，認具殺傷力。  │
├──┼───────┼─────────────────────────┤
│3   │海盜式掌心雷改│一、文號：同前第○九二○○三六二六一號函。        │
│    │造手槍（槍枝管│二、鑑定結果：係仿Derringer雙管手槍製造之金屬玩具 │
│    │制編號00000000│    ，車通槍管內阻鐵改造而成之改造手槍，機械性能良│
│    │90號）        │    好，可擊發適用之子彈，認具殺傷力。            │
├──┼───────┼─────────────────────────┤
│4   │改造子彈二顆  │一、文號：同前第○九二○○三六二六一號函。        │
│    │              │二、認均係由玩具金屬彈殼加裝直徑約七點五mm金屬彈頭│
│    │              │    改造而成之改造子彈，採樣一顆試射，無法擊發，認│
│    │              │    不具殺傷力。                                  │
└──┴───────┴─────────────────────────┘


司法院資訊處製作；財團法人民間司法改革基金會備份。
